臺灣高雄地方法院刑事附帶民事訴訟判決
原　　　告　3664H100003V  
被　　　告　李景雄
上列被告因違反性騷擾防治法案件（本院100年度易字第1158號
），經原告提起附帶民事訴訟請求損害賠償，本院判決如下：　
    主  文
被告應給付原告新臺幣拾萬元，及自民國一百年八月二日起至清
償日止，按年息百分之五計算之利息。
本判決於原告以新臺幣參萬肆仟元供擔保，得假執行。但被告如
於假執行程序實施前，預以新臺幣拾萬元為原告預供擔保後，得
免假執行。
    事實及理由
一、原告起訴主張：被告李景雄於民國100年4月16日中午12時21
    分許，在高雄市三民區高雄市某大樓3樓「○○生技生活館
    」內，向原告即店員代號3664H100003V女子（年籍資料詳卷
    密封，以下稱原告）詢問產品時，竟意圖性騷擾，趁原告解
    說產品不及抗拒之際，突然舉手觸摸並往上頂原告下體。原
    告身心因此遭到侵犯，致受有精神損失，事發後原告上班時
    對男客人莫名恐懼警戒，深怕又遭襲擊，公司因此調原告去
    分店服務，然原告已無法像以前一樣面對客人推銷，對自己
    的銷售能力無自信，嗣因分店路遙而調回原店上班，看到類
    似被告裝扮的老人都會嚇一跳，變得疑神疑鬼，以為被告又
    出現，常常精神緊繃，案發當時被用力頂下體的感覺至今仍
    忘不掉，想到就覺得噁心起雞皮疙瘩。且案發隔日原告請假
    在家休息，店長告知一群記者衝去店內亂拍照，車站內的旅
    客全來圍觀並議論紛紛，後來新聞播出，沒有將原告的臉馬
    賽克處理，讓原告曝光，一天連播好幾次，致親朋好友鄰居
    全都知道，不斷詢問，造成原告二度傷害，而當時之新聞現
    在還搜尋得到，被告任意觸摸原告下體，對原告性騷擾之行
    為，顯已侵害原告身體自主權，原告自得依侵權行為之法律
    關係，提起本件刑事附帶民事訴訟，請求被告給付新臺幣（
    下同）10萬元；訴訟費用由被告負擔。
二、被告李景雄未提出任何書狀，僅於本院審理時抗辯：伊沒有
    觸摸原告之下體等語。並聲明求為判決：駁回原告之訴。
三、按附帶民事訴訟之判決，應以刑事訴訟判決所認定之事實為
    據，刑事訴訟法第500 條前段定有明文。本件被告因乘原告
    不及抗拒，突然伸手觸摸原告下體乙節，業經本院以100年
    度易字第1158號刑事判決所認定，參諸前揭規定，本院自應
    以上開刑事判決認定之事實為據，從而原告因本件性騷擾案
    件，請求被告賠償其非財產上損害，自屬有據。
四、按因犯罪而受損害之人，於刑事訴訟程序得附帶提起民事訴
    訟，對於被告及依民法負賠償責任之人，請求回復其損害，
    刑事訴訟法第487條第1項定有明文。次按對他人為性騷擾者
    ，負損害賠償責任；前項情形雖非財產上之損害，亦得請求
    賠償相當之金額。性騷擾防治法第9條定有明文，為民法第
    184條規定一般侵權行為外之法定特殊侵權行為態樣之一，
    此原告「身體」自主之人格權法益已屬民法第195條規定所
    列舉之人格法益之一無疑。
五、本院審酌原告遭被告為前述性騷擾之侵害行為，影響被害人
    身心之正常運作，造成身體、精神上之痛苦。另斟酌被告侵
    害原告時之手段、程度，及被告之學歷為國中畢業，單身未
    婚，無業，名下有不動產18筆；原告以擔任店員為業，名下
    有不動產2 筆等情，除兩造供明在卷外，復有本院依職權調
    閱之稅務電子閘門財產所得調件明細表附卷可稽（附民卷第
    8-9 頁），及審酌兩造上開教育程度、社會地位、家庭經濟
    狀況及原告因本件侵權行為所受之痛苦程度等一切情狀，認
    原告之精神慰撫金10萬元為適當，應予全數准許。
六、又按給付無確定期限者，債務人於債權人得請求給付時，經
    其催告而未為給付，自受催告時起，負遲延責任。其經債權
    人起訴而送達訴狀，或依督促程序送達支付命令，或為其他
    相類之行為者，與催告有同一之效力；遲延之債務，以支付
    金錢為標的者，債權人得請求依法定利率計算之遲延利息；
    應付利息之債務，其利率未經約定，亦無法律可據者，週年
    利率為百分之5，民法第229條第2項、第233條第1項前段及
    第203條分別定有明文。查本件附帶民事訴訟起訴狀係於100
    年8 月1 日送達被告，經被告之同居人李順義簽收在卷（附
    民卷第5 頁）；從而，原告依侵權行為之法律關係及前揭法
    律之規定，請求被告給付原告10萬元，及自起訴狀繕本送達
    被告翌日即100 年8 月2 日起至清償日止，按年息百分之5
    計算之利息，為有理由，應予准許。
七、假執行之宣告：依刑事訴訟法第491條第10款準用民事訴訟
    法第389條第1項第5款之規定，本件所命被告給付之金額未
    逾500,000元，應依職權宣告假執行。原告所為假執行之聲
    明，僅促使法院依職權宣告，法院認為其聲明不當時，亦無
    庸予以駁回。又依民事訴訟法第392條第1項及第2項之規定
    ，本院認為應使原告預供擔保為宜且有依職權宣告被告預供
    擔保而免為假執行之必要，爰酌定相當金額分別定之。
八、原告固聲明訴訟費用應由被告負擔，惟本件係刑事附帶民事
    訴訟，無庸徵收裁判費，且訴訟費用之核定屬法院職權事項
    ，故本件無庸就此而為准駁，附此敘明。
九、本件事證已臻明確，兩造其餘之攻擊、防禦方法，核與判決
    結果不生影響，爰無庸一一論述，併此敘明。
據上論結，本件原告之訴為有理由，依刑事訴訟法第502條第2項
、第491條第10款、民事訴訟法第389條第1項第5款、第392條，
判決如主文。
中    華    民    國  100    年    10    月    31    日
                  刑事第六庭    法  官  王惠芬
如不服本判決應於收受判決後10日內向本院提出上訴書狀，並應
敘述具體理由。其未敘述上訴理由者，應於上訴期間屆滿後20日
內向本院補提理由書(均須按他造當事人之人數附繕本)「切勿逕
送上級法院」。
中　　華　　民　　國　 100　　年　　10　　月　　31　　日
                                書記官  王紀芸